

Amen HAMDI

Développeur Full-Stack PHP/Symfony React

PROFIL

Développeur Full Stack avec une passion pour l'innovation et une expertise pointue en PHP/Symfony et React, j'ai acquis une expérience solide au cours de mon parcours professionnel et académique.

Autonome et rigoureux, je suis capable de concevoir et développer des solutions évolutives pour des sites web complexes. Mon esprit d'équipe et ma polyvalence ont été mis en avant au cours de mon expérience en alternance chez Adiate, où j'ai joué un rôle essentiel.

EXPERIENCES

Développeur Full-Stack PHP/Symfony React

Adiate, Montrouge / sept. 2021 - sept. 2023

- Concevoir et développer des solutions évolutives pour le site web https://easeandcar.fr :
 - o Gestion des factures.
 - o Feuille de route.
 - Gestion de stock.
- Créer des maquettes graphiques.
- Développer une API REST pour l'application mobile : Gestion de stock.
- Tester et Corriger les bugs identifiés.
- Optimiser les performances de l'application.
- Déployer les solutions.

Front end: React.js, Twig, HTML, CSS, Bootstrap

Back end: PHP/Symfony 5/6, API Plateform/REST, Doctine, DQL

Expert architecte web

Digital School of Paris, Vincennes / janv. 2023 - sept. 2023

- Mettre en place un workflow CI/CD sur un serveur VPS pour automatiser le processus d'intégration, de test et de déploiement.
- Développer une application web avec React.js et Next.js pour les jeux concours. https://dsp-archiwebo21a-nd-ah-ecs-aa.fr
- Développer une API avec Node.js et Express.js .

React.js, Next.js, Tailwindcss, Docker, jenkins, traefik, Grafana

Développeur Full-Stack PHP/Symfony

Adiate, Montrouge / juin 2021 - sept. 2021 (stage)

- Développer un site web https://easeandcar.fr, ainsi que son système de gestion en backoffice permettant d'administrer :
 - Les données clients, les messages de contacts, les demandes de devis, les contrats, et les facturations.

PHP/Symfony 5, Twig, Doctrine, JavaScript, GitHub.

Développeur WordPress

Axiome (agence immobilière), Paris / juill. 2019 - août 2019 (stage)

• Développer un site web dédié à une agence immobilière avec WordPress.

WordPress, PHP

COORDONNÉES

07 82 85 72 12

amen.allah.hamdi@outlook.fr

https://www.linkedin.com/in/amenallah-hamdi-516933180/

 $^{\mathbb{Q}}_{\mathfrak{p}}$ \mathbb{Q} Mobile dans la région Île-de-France

₽ Permis B

COMPÉTENCES ET SAVOIR-FAIRE

- Frameworks & Librairies: React.js, Next.js, PHP/Symfony 5/6, API Plateform, TailwindCss, MUI, Bootstrap
- Devops: Git, Docker, Jenkins, traefik, Ansible, Prometheus
- Langage: JavaScript, PHP, HTML, CSS
- Bases de données : MySQL, PostgreSQL
- Design: Figma
- Gestion de projet Agile : Scrum
- Esprit d'équipe , rigoureux, autonome, patient, curieux, Créatif, perfectionniste, polyvalent

FORMATIONS

Master - Expert Architecte Web

DIGITAL SCHOOL OF PARIS, Vincennes | oct. 2021 - sept. 2023

Bachelor - Concepteur Développeur d'Applications

ELITECH INTERNATIONAL UNIVERSITY, Paris | oct. 2020 - oct. 2021

BTS - Services informatiques aux organisations, option : SLAM (Solutions Logicielles et Applications Métiers)

ELITECH INTERNATIONAL UNIVERSITY, Paris | sept. 2018 - juin 2020

LANGUES

Français : AvancéAnglais : Intermédiaire

CENTRE D'INTÉRÊT

- Sport: Fitness, Natation, Volley
- Voyage, Randonnée, découverte urbaine